# 请教陈版，关于补足出资的账务处理及现金流问题

提问人：pinyintianzige 时间：2018-07-11 18:19:19
A公司拟申报IPO，在核查历次出资时发现： 1 、 2013 年，股东B出资 100 万元，系通过现金出资，无法核查出资记录及痕迹。 2 、2014 年，股东C出资 50 万元后，从公司借款 40 万元，后以现金形式归还，无法核查归还记录及痕迹。 故要求股东B、C对无法核查的出资部分予以补足，A公司于 2018 年 5 月收到股东B、C补足出资款合计 140 万元。 针对补足出资 140 万元，A公司将其计入资本公积，在编制现金流量表时作为收到的其他与筹资活动有关的现金。 请教陈版，上述账务处理及现金流编制是否妥当？谢谢陈版

回答人：chenyiwei
实务中可能多数情况下也就这样处理了。但这样处理可能存在逻辑矛盾：现在要求股东补足出资是因为无法核实当初的出资，而会计上将补足的出资计入资本公积而不进行前期差错更正处理，又意味着认可了前期的实收资本发生额。 理论上，应将无法核实的前期实收资本予以冲回处理，贷记资本公积（或其他相关科目）并追溯重述前期报表，现在收回的款项贷记实收资本。但实务中这样做的情况并不多见。